臺灣臺東地方法院刑事判決　　　　　　　　　　　　　九十一年度訴字第二四號
　　公　訴　人　臺灣台東地方法院檢察署檢察官
　　被　　　告　乙○○　男　二.
　　指定辯護人　本院公設辯護人　甲○○
右列被告因違反槍砲彈藥刀械管制條例案件，經檢察官提起公訴（九十一年度偵字第
一六三六號），本院判決如左：
    主  文
乙○○共同未經許可，製造可發射子彈具有殺傷力之改造玩具手槍，處有期徒刑伍年
貳月，併科罰金新臺幣伍萬元，罰金如易服勞役，以新臺幣玖佰元即銀元參佰元折算
壹日。
扣案之仿ＢＥＲＥＴＴＡ廠半自動手槍之改造玩具手槍壹支（槍枝管制編號：000
0000000號）、改造子彈壹顆沒收。
    事  實
一、乙○○與友人即真實姓名年籍不詳綽號「晨育」之成年男子，未經許可，共同基
    於改造具有殺傷力之槍枝之犯意聯絡，先由乙○○於民國（下同）九十一年七月
    初某日上午十時許，至花蓮市○○路「紅色警戒」玩具模型店，購買仿ＢＥＲＥ
    ＴＴＡ廠玩具手槍一枝（隨槍附贈空彈殼七枚），旋即交由綽號「晨育」之友人
    ，由「晨育」將前開玩具手槍換裝土造金屬槍管，製造成具殺傷力仿ＢＥＲＥＴ
    ＴＡ廠半自動手槍之改造玩具手槍後，由「晨育」於同年七月底某日，在花蓮縣
    吉安鄉「晨育」所開設之「花心」ＫＴＶ交予乙○○持有，同時並提供具殺傷力
    之改造子彈二顆予乙○○收受，乙○○亦未經許可而持有前開子彈二顆。嗣於九
    十一年八月八日十六時五十分許，乙○○駕駛車牌號碼為Ｌ四─九八六Ｏ號之自
    小客車，附載其友人何建威行經省道臺九線南太麻里橋路段時，因與年籍姓名不
    詳之人發生超車糾紛而舉槍示威（未查獲被害人），復經警據報於同日十七時十
    分許，循線在高溪派出所前攔檢查獲，並在前開自小客車駕駛座右側扶手置物箱
    上之黑色手提包內，扣得具殺傷力仿ＢＥＲＥＴＴＡ廠半自動手槍改造玩具手槍
    一枝、具殺傷力改造子彈一顆、未具殺傷力之空彈殼六枚；又在駕駛座左車門扶
    手之凹槽內扣得具殺傷力之改造子彈一顆（具殺傷力之子彈其中一顆業於鑑驗時
    試射），未具殺傷力之空彈殼一枚，始查獲上情。
二、案經臺東縣警察局大武分局報請臺灣臺東地方法院檢察署檢察官偵查起訴。
    理  由
一、訊據被告乙○○固坦承有於右揭時、地持有前開槍枝、子彈等情，惟矢口否認有
    何製造可發射子彈具有殺傷力之改造手槍之犯行，辯稱：伊當時因與人有金錢糾
    紛遭人恐嚇，為保護家人及防身才買玩具手槍請「晨育」改造，子彈做好時，「
    晨育」有用給伊看，子彈與槍枝不合，試射是不能擊發的，當時組裝好時，有在
    ＫＴＶ裡面試射無法擊發，伊有告訴他說只要沒有具殺傷力我就拿，他有試射伊
    才拿。且關於改造手槍部分鑑定時並未試射，僅以目測認定，實則前開改造手槍
    所換裝之金屬槍管，無來福線，槍管前寬約五厘米，後寬約十至十二厘米，是槍
    管前後大小不一，扣案子彈既無法放入槍管內發射，縱放入亦因槍管後面大，撞
    針無法擊中子彈底火，縱然擊中，因無來福線，且槍管後面部分較大而無法導出
    ，必然爆管傷及自己，是該玩具手槍不具殺傷力云云。惟查：
（一）右揭事實，業據被告於警詢時及偵查中坦承不諱，核與證人何建威所證述之情
      節相符，並有具殺傷力仿ＢＥＲＥＴＴＡ廠半自動手槍改造玩具手槍一枝、具
      殺傷改造子彈二顆扣案可資佐證。又前開扣案槍、彈經送請鑑定結果認為：送
      鑑手槍一支（槍枝管制編號0000000000），認係以仿ＢＥＲＥＴＴ
      Ａ廠半自動手槍製造之玩具手槍換裝土造金屬槍管改造而成之改造手槍，機械
      性能良好，認具殺傷力；送鑑子彈二顆，認均係改造子彈，採樣一顆試射，可
      擊發，認具殺傷力。此有內政部警政署刑事警察局九十一年九月十一日刑鑑字
      第Ｚ○○○○○○○○○號函附之槍彈鑑定書一份在卷可証。
（二）雖被告於本院審理時執前詞抗辯，然觀上揭槍枝鑑驗之情形含括：槍管長度約
      ９‧７ＭＭ、彈室內徑約１０‧０１ＭＭ、槍管外徑約１４‧３５ＭＭ、槍管
      內徑約８‧１６ＭＭ等，有前開槍彈鑑定書一份附卷可參，鑑定機關以性能檢
      驗法鑑定時顯已考量槍管口徑之大小及寬度對於射擊時所可能造成之影響，是
      其依送鑑槍枝之各別情形而選擇鑑驗之方法，認定前開槍枝具殺傷力乙節堪可
      採信，自無庸再送請另以實射擊發鑑定之必要。
（三）參以被告於警訊及偵、審中均自承購買玩具手槍改造之目的係因其與人發生金
      錢糾紛，用於防身及保護家人，以嚇阻他人對被告及其家人不利，則被告改造
      槍枝之目的既係為防身及保護家人，豈會改造一無法擊發或不具殺傷力之槍枝
      ？其主觀上顯然具有改造玩具手槍為可發射子彈有殺傷力手槍之故意，否則一
      般玩具手槍如何防衛？綜上以觀，被告嗣後所辯，顯係卸責之詞，不足採信。
      本件事證明確，被告犯行堪以認定。
二、核被告乙○○所為，係犯槍砲彈藥刀械管制條例第十一條第一項製造其他可發射
    子彈具有殺傷力之槍枝罪及同條例第十二條第四項之持有子彈罪。又被告持有該
    槍枝之低度行為，為製造該槍枝之高度行為所吸收，不另論罪。公訴意旨認製造
    槍枝部分應依同條例第十條第一項之製造具有殺傷力之改造模型槍罪處斷，然查
    ：按同條例所指之「改造模型槍」，係指：原設計非供殺敵、獵物，而使用特殊
    （空包）子彈，可供田徑比賽起始信號或供以嚇退野獸或供射擊訓練等用途之金
    屬材質「槍枝」，非一般廠商為供觀賞或作樣品所製造之各類「槍枝模型」，亦
    非為市售之各類「玩具槍」。而以玩具槍改造並具殺傷力者，則屬其他可發射金
    屬或子彈具有殺傷力之各式槍枝。是本件扣案之槍枝一支，係以仿ＢＥＲＥＴＴ
    Ａ廠半自動手槍製造之玩具手槍換裝土造金屬槍管改造而成之改造手槍，業如前
    述，自屬同條例第十一條所稱之其他可發射子彈具有殺傷力之槍枝。則公訴意旨
    認製造槍枝部分應依同條例第十條第一項之製造具有殺傷力之改造模型槍罪處斷
    ，容有誤會，惟起訴事實相同，爰依法變更起訴法條，併予敘明。被告與綽號「
    晨育」之友人，就非法改造槍枝罪部分，具有犯意聯絡及行為分擔，為共同正犯
    。又被告所犯上開二罪間，係一行為觸犯數罪名，為想像競合犯，應依刑法第五
    十五條之規定，從一重之同條例第十一條第一項製造其他可發射子彈具有殺傷力
    之槍枝罪處斷。公訴人認應予分論併罰，尚有未洽，附此敘明。爰審酌被告所持
    有具殺傷力之改造手槍屬高度危險物品，動輒可致人傷亡，影響社會治安甚鉅，
    其竟持以為防衛安全之用，顯係置國家法律於度外，暨其生活狀況、品行、智識
    程度、犯罪之動機、目的、手段等一切情狀，量處如主文所示之刑，並諭知罰金
    易服勞役之折算標準。扣案之仿ＢＥＲＥＴＴＡ廠半自動手槍之改造玩具手槍一
    支（槍枝管制編號：0000000000號）、改造子彈一顆，均係違禁物，
    應依刑法第三十八條第一項第一款宣告沒收。至另一顆改造子彈，已經內政部
    警政署刑事警察局鑑識人員採樣試射完畢，其餘空彈殼七枚因不具殺傷力，爰不
    另為沒收之諭知。
三、又本件蒞庭檢察官以被告於九十一年八月八日十六時五十分許，駕駛車牌號碼為
    Ｌ四─九八六Ｏ號之自小客車，附載其友人何建威行經省道臺九線南太麻里橋路
    段時，因與年籍姓名不詳之人發生超車糾紛而舉槍示威（未查獲被害人），而認
    被告尚涉有刑法第三百零五條之恐嚇罪嫌云云，惟查：按刑法第三百零五條之恐
    嚇罪，必須以加害生命、身體、自由、名譽、財產之事恐嚇他人，使人生畏怖心
    為目的，而通知將加惡害之旨於被害人而言，是以惡害之通知，必須使受通知之
    被害人因而心生畏怖之心而有不安全之感覺始足以該當本罪之構成要件，迨無疑
    義。被告雖自承於前揭時、地因超車糾紛而曾舉槍示威，並據證人何進威於警詢
    時證述：被告與人發生超車糾紛時自手提包內取出槍枝示威等語明確，惟此僅足
    認被告確有於前揭時、地舉槍示威而已，且本件並未查獲有何被害人，自無從認
    定被告係向何人為惡害之通知，亦無從認定何人因被告前開舉槍示威之行為而心
    生畏怖，是此部分不能證明被告犯罪，此外復查無其他積極證據足資認定被告有
    何恐嚇之犯行，原應為無罪之諭知，惟被告持有槍枝之目的本係為防身及嚇阻他
    人，故此部分與前開有罪部分有方法、結果之牽連犯裁判上一罪關係，爰不另為
    無罪之諭知，附此敘明。
據上論斷，應依刑事訴訟法第二百九十九條第一項前段、第三百條，槍砲彈藥刀械管
制條例第十一條第一項、第十二條第四項，刑法第十一條前段、第二十八條、第五十
五條、第四十二條第二項、第三十八條第一項第一款，罰金罰鍰提高標準條例第二條
，現行法所定貨幣單位折算新臺幣條例第二條，判決如主文。
本案經檢察官王光傑到庭執行職務。
中      華      民      國      九十一    年      一      月     九     日
                                        臺灣臺東地方法院刑事庭
                                            審判長法  官  蔡勝雄
                                                  法  官  黃呈熹
                                                  法  官  蔡世芳
右正本證明與原本無異。
如不服本判決，應於判決送達後十日內，向本院提出上訴狀（須附繕本）。
「切勿逕送上級法院」
                                                  書記官  陳美鄉
中      華      民      國      九十一    年      一      月     十     日
附記：
槍砲彈藥刀械管制條例第十一條第一項：
未經許可，製造、販賣或運輸第四條第一項第一款所稱其他可發射金屬或子彈具有殺
傷力之各式槍砲者，處五年以上有期徒刑，併科新臺幣一千萬元以下罰金。
槍砲彈藥刀械管制條例第十二第四項：條
未經許可，持有、寄藏或意圖販賣而陳列子彈者，處五年以下有期徒刑，併科新台幣
三百萬元以下罰金。
